【裁判字號】    97,易,3529
【裁判日期】    971229
【裁判案由】    傷害
【裁判全文】
臺灣臺北地方法院刑事判決              97年度易字第3529號
公  訴  人  臺灣臺北地方法院檢察署檢察官
被      告  乙○○
上列被告因傷害案件，經檢察官聲請以簡易判決處刑（97年度偵
字第17358 號），本院受理後（97年度簡字第4346號），認為不
宜以簡易判決處刑，改以通常程序審理，判決如下：
    主  文
乙○○犯傷害罪，處拘役拾日，如易科罰金，以新臺幣壹仟元
折算壹日。
    事  實
一、乙○○因其妻谷曉筑與甲○○有債務糾紛，竟於民國97年7
    月6 日上午11時許，偕谷曉筑與甲○○在臺北縣新店市○○
    路209 號2 樓甲○○經營之「王珍珍美容精品名店」內商談
    債務之時，因不滿甲○○並無還款誠意即欲離去，竟基於傷
    害之犯意，徒手拉扯甲○○之頭髮，致甲○○受有頭皮挫傷
    （腫）3 乘3 公分之傷害。
二、案經甲○○訴由臺北縣政府警察局新店分局報告臺灣臺北地
    方法院檢察署檢察官偵查起訴。
    理  由
一、證據能力部分：
（一）按被告以外之人於偵查中向檢察官所為之陳述，除顯有不
      可信之情況者外，得為證據，刑事訴訟法第159 條之1 第
      2 項定有明文。本案證人谷曉筑及王謝秀琴於檢察官偵查
      中所為之證詞，業經檢察官命其具結擔保其證詞之真實性
      ，並無顯有不可信之情況，依刑事訴訟法第159 條之5 第
      1 項之規定，有證據能力。
（二）另告訴人甲○○於檢察官偵查中之所為陳述，係為審判外
      之陳述，且未經檢察官告以偽證罪之處罰及命其據實陳述
      ，並無具結擔保其證詞之可信性，復係以告訴人身份陳述
      ，顯有使被告受刑事處罰之意，又無其他具有特別可信或
      得為證據之例外情形，依刑事訴訟法第158 條之3 、第15
      9 條第1 項之規定，其陳述應不得做為證據。
（三）本案其餘下列之各項證據方法，檢察官及被告均未爭執其
      證據能力，本院審酌其作成時之情況及取得之方法，均無
      違法不當之情形，均得為證據，合先敘明。
二、訊據被告乙○○固不否認有於當日出手拉扯證人即告訴人甲
    ○○之頭髮，惟辯稱：伊沒有傷害甲○○之故意云云。經查
    ：
（一）有關被告確有於97年7 月6 日上午11時許，在臺北縣新店
      市○○路209 號2 樓之「王珍珍美容精品名店」內，於證
      人谷曉筑與證人甲○○商談債務償還事宜時，因不滿證人
      甲○○欲逕自離去，因而出手拉扯證人甲○○之頭髮，致
      證人甲○○受有頭皮挫傷（腫）3 乘3 公分之傷害等事實
      ，業據證人即甲○○於本院審理時證稱：當天被告和谷曉
      筑到中正路209 號找伊洽談償還債務事宜，當時被告一直
      發脾氣，後來就出手打伊兩巴掌，然後又拉伊的頭髮，伊
      就把電動門打開，在隔壁的伊母親王謝秀琴才會看到，後
      來是伊的乾兒子要被告放手，被告才放手等語（本院卷第
      10-12 頁），核與其在警詢中之陳述大致相符（偵卷第8-
      13頁），前後並無矛盾歧異之處，已見證人甲○○之指述
      應非子虛。又證人即被告之妻谷曉筑於偵查中具結證稱：
      當天被告有和甲○○發生拉扯，王謝秀琴也在現場，當時
      是因為甲○○要跑出去，所以被告才出手拉甲○○的頭髮
      等語（偵查卷第33-34 頁）、證人王謝秀琴於偵查中具結
      證稱：伊以前就看過被告，當天伊有看到被告拉著甲○○
      的頭髮，把甲○○從他們談話的工作室拉到伊所在的休息
      室，伊看到就跟他們說打架不是解決的好方法，後來是一
      個不認識的男客人叫他們放手好好解決，他們才分開來等
      語（偵查卷第32頁），均足供佐證證人甲○○上開指述為
      真。從而，依上開證人甲○○、谷曉筑及王謝秀琴之證詞
      ，已堪認證人甲○○指述遭被告於上揭時、地拉扯頭髮一
      事，應與事實相符。
（二）又證人甲○○確因被告之拉扯頭髮行為而受有頭皮挫傷（
      腫）3 乘3 公分傷害之事實，除有證人甲○○上開指述外
      ，並有97年7 月6 日財團法人天主教耕莘醫院乙種診斷證
      明書1 紙附卷可稽（偵查卷第20頁），足見證人甲○○指
      述遭被告拉扯頭髮而受有傷害一事，應可採信。
（三）參諸證人甲○○並未對被告有何攻擊行為，且已表明欲離
      開現場，是被告自可預見若其出手拉住證人甲○○之頭髮
      ，將使證人甲○○因疼痛或無法自由行動而掙扎，甚有可
      能因此造成證人甲○○頭皮受傷。被告明知上情，卻因不
      滿甲○○欲離去而悍然出手拉扯證人甲○○頭髮，堪見其
      確有傷害證人甲○○之故意無疑。被告上開辯解，要不足
      採。
（四）綜上所述，本案事證明確，被告犯行洵堪認定，應依法論
      科。
三、核被告所為，係犯刑法第277 條第1 項之傷害罪。爰審酌被
    告因其妻與證人甲○○之財務糾紛，竟在洽談中率爾出手傷
    害證人甲○○，行為自有不當，復衡犯罪之手段及對證人甲
    ○○所為之傷害與犯後態度等一切情狀，量處如主文所示之
    刑，並諭知易科罰金折算標準，以資懲儆。
據上論斷，應依刑事訴訟法第284 條之1 、第299 條第1 項前段
，刑法第277 條第1 項、第41條第1 項前段，刑法施行法第1 條
之1 ，判決如主文。
本案經檢察官孫沛琦到庭執行職務。
中    華    民    國    97    年    12    月    29    日
                  刑事第七庭  法  官  林勇如
上正本證明與原本無異。
如不服本判決應於收受送達後10日內向本院提出上訴書狀，並應
敘述具體理由；其未敘述上訴理由者，應於上訴期間屆滿後20日
內向本院補提理由書（均須按他造當事人之人數附繕本）「切勿
逕送上級法院」。告訴人或被害人如對於本判決不服者，應具備
理由請求檢察官上訴，其上訴期間之計算係以檢察官收受判決正
本之日期為準。
                              書記官  葉潔如
中    華    民    國    97    年    12    月    29    日
附錄本案論罪科刑法條：
中華民國刑法第277 條第1 項
傷害人之身體或健康者，處3 年以下有期徒刑、拘役或1 千元以
下罰金。


司法院資訊處製作；財團法人民間司法改革基金會備份。
